【裁判字號】    89,易,544
【裁判日期】    900716
【裁判案由】    賭博
【裁判全文】
臺灣宜蘭地方法院刑事判決                          八十九年度易字第五四四號
    公  訴  人  臺灣宜蘭地方法院檢察署檢察官
    被      告  甲○○
    選任辯護人  陳倉富
右列被告因賭博案件，經檢察官提起公訴（八十九年度偵字第二六六二號），本院判
決如左：
    主  文
甲○○無罪。
    理  由
一、公訴意旨略以：被告甲○○明知趙松輝（死亡，另案不起訴處分）所經營之宜蘭
    縣礁溪鄉○○路二十六號礁溪遊藝場，其內設置賭博機具與不特定人對賭，仍與
    趙松輝基於常業之犯意聯絡，於民國八十八年四月間任該店之店長，經營經營該
    店並發放薪水，並雇用明知上情之林亞玫（另案起訴）為開分員，從事開分、洗
    分、並兌換現金之工作。嗣於八十八年十月四日晚上八時三十五分許，適有康進
    益、黃克郎在上址把玩賭博性電動機具時，為警當場查獲，並扣得賭資新台幣（
    下同）一萬二千四百元、賭博性電動機具含ＩＣ板十五只、積分卷一張、代幣一
    百枚等物，因認被告甲○○涉犯刑法第二百六十七條常業賭博罪嫌等語。
二、按犯罪事實應依證據認定之，無證據不得推定其犯罪事實；又不能證明被告犯罪
    者，應諭知無罪之判決；刑事訴訟法第一百五十四條、第三百零一條第一項分別
    定有明文。又事實之認定，應憑證據，如未能發現相當證據，或證據不足以證明
    ，自不能以推測或擬制之方法，為裁判基礎（最高法院四十年台上字第八六號判
    例參照）。公訴人認被告甲○○涉犯刑法第二百六十七條之常業賭博罪嫌，係以
    證人即開分員林亞玫、康進益於警訊時所坦承為其依據。訊據被告甲○○堅決否
    認涉有上開罪嫌，辯稱：我只是因為趙松輝生病所以去幫忙看店一個月而已，賭
    博機具不是我設立的，林亞玫本來就在那裡工作，那裡的客人玩的積分卷不能兌
    換現金或禮物，我沒有賭博等語。
三、經查：
（一）證人林亞玫、康進益於本院八十九年度易字第四六八號賭博案件審理時，皆否
      認積分卷可以換現金等語，證人黃克郎則於警、偵訊及本院前案審理時均否認
      積分卷可以換現金等語，證人林亞玫、康進益、黃克郎所涉犯前開賭博案件並
      經本院於八十九年十一月二十七日以八十九年度易字第四六八號判決無罪，復
      經台灣高等法院於九十年二月二十一日以九十年度上易字第三二八號駁回公訴
      人上訴而確定，此經本院調取上開卷宗審核無誤。又警方嗣後雖提供證人康進
      益之警訊錄音帶，然經本院當庭勘驗結果，警察係先以自問自答方式將筆錄內
      容預先念給證人康進益聽，證人康進益再接受一問一答之偵訊，此有本院九十
      年七月二日之審判筆錄所載之勘驗內容在卷可參，因此警訊筆錄雖記載證人康
      進益證稱積分卷可以兌換現金云云，然核與警訊錄音帶內容不符，自無法採為
      不利於被告之證據。是公訴人認為被告涉犯常業賭博罪嫌所依據之證人林亞玫
      、康進益之警訊中證言，均無法採為認定被告犯行之證據。
（二）另證人趙松輝生前於偵訊時亦證述：該遊藝場是我向徐麗珠頂讓過來的，甲○
      ○只是幫我而已等語，核與證人徐麗珠於偵訊時證述：該店在一年、二年前就
      全部頂讓給趙松輝經營等語，並有證人趙松輝與徐麗珠簽定之頂讓契約書乙份
      在卷可參，是被告甲○○辯稱只是單純幫忙趙松輝看店等語，堪予採信。
四、綜上所述，公訴人認被告涉犯上開罪嫌，所依據證人林亞玫、康進益於警訊之證
    言，業經證人林亞玫、康進益嗣後所否認，並經判決無罪確定在案，公訴人所舉
    之上開證據，並無法證明被告涉有上開犯行，此外，本院復查無其他積極證據足
    以證明被告確有公訴人指訴之犯行，無法證明被告犯罪，自應依法諭知無罪判決
    。至扣案之積分卷、ＩＣ板十五只、代幣等物（九十年度保管字第五二０號、第
    六０五號），自無從併予宣告沒收，附此敘明。
據上論斷，應依刑事訴訟法第三百零一條第一項，判決如主文。
本案經檢察官廖允松到庭執行職務。
中      華      民      國      九十      年      七      月    十六    日
                                  臺灣宜蘭地方法院刑事第二庭
                                          法  官
右正本證明與原本無異。
如不服本判決，應於判決送達後十日內，向本院提出上訴狀。
                                          書記官
中    華    民    國      八十        年              月              日


司法院資訊處製作；財團法人民間司法改革基金會備份。
